臺灣嘉義地方法院刑事判決　　　　　　　　　　　　　九十一年度易字第四七八號
　　公　訴　人　臺灣嘉義地方法院檢察署檢察官
　　被　　　告　乙○○
　　　　　　　　丙○○
　　　　　　　　甲○○
右列被告等因賭博案件，經檢察官提起公訴（九十一年度偵字第四九八九號），本院
判決如左：
    主  文
乙○○共同以賭博為常業，處有期徒刑月，如易科罰金，以佰元折算壹日。扣案
如附表一、二所示之物品均沒收。
丙○○共同以賭博為常業，處有期徒刑貳月，如易科罰金，以佰元折算壹日。扣案
如附表一、二所示之物品均沒收。緩刑貳年，緩刑期內付保護管束。
甲○○連續在公眾得出入之場所賭博財物，處罰金貳仟元，如易服勞役，以佰元折
算壹日。扣案如附表一所示之物品均沒收。
    事  實
一、乙○○自民國九十一年三月間某日起，利用其所經營位於嘉義市○○路八十四號
    一樓公眾得出入之場所「小博士遊藝場」，擺設如附表一編號１至編號６所示可
    兌換現金之電動賭博機台共計四十一台，並自同年六月二十八日起，以月薪新台
    幣（下同）二萬二千元僱請丙○○擔任開分員；乙○○、丙○○即共同基於賭博
    之犯意聯絡及行為分擔，在上開公眾得出入之遊樂場內，利用前揭四十一台之電
    動賭博機具，與不特定之人變相賭博財物，並均以之為常業。又上開機具之賭法
    為賭客以一比一之比例先將現金交付後，由賭客在上開機具內開分（一比一之比
    例即一百元可開分一百分），之後由賭客自由押注賭玩，如押中，可贏得若干倍
    之分數，再依分數按原比例換取現金或積分卡，如未押中，賭資則悉歸乙○○所
    有。嗣有賭客甲○○連續於九十一年六月二十五日、七月中旬某日、七月二十一
    日及七月二十二日前往上開處所賭玩，而於九十一年七月二十二日上午十一時五
    十分許，甲○○在上址賭玩７ＰＫ之電動賭博機具完畢，並以所贏得之分數向丙○○兌換賭金三千元時，為警當場查獲，並扣得乙○○所有如附表一編號１至編
    號６之電動賭博機具四十一台（含ＩＣ板共四十一塊）、如附表二所示乙○○所
    有供本案賭博所用之帳冊一本、員工打卡表一張，及如附表一編號７賭客甲○○
    所有本案賭博所得之賭資三千元。
二、案經嘉義市警察局第一分局報請臺灣嘉義地方法院檢察署檢察官偵查起訴。
    理  由
一、右揭事實，除被告乙○○辯稱其並無常業之犯行外，餘均據被告乙○○、丙○○
    、甲○○於警訊、偵查中及本院審理時坦承不諱，核其等所供情節悉相符合，復
    有搜索扣押筆錄二紙、扣押物品目錄表三紙、扣押物品清單、現場圖、嘉義市政
    府電子遊藝場營業級別證各一紙及如附表一、二所示之物扣案可資佐證。至刑法
    第二百六十七條所謂以賭博為常業，係指以賭博營生者而言，其賭場設在何處，
    賭具係用何物，均可不問；刑法上規定之常業罪，只須有賴某種犯罪為業之意思
    ，而有事實之表現為已足，不以藉該犯罪為唯一生存者為必要，縱令尚有其他職
    業，亦無礙成立常業罪；此有司法院解字第三九六二號解釋文、最高法院七十四
    年度台上字第六五五一號判決、最高法院八十二年度第壹次刑事庭會議（一）著
    有明文可參。查被告乙○○除須支付被告丙○○之月薪二萬二千元外，尚須支出
    該遊藝場每月所需之水、電費，則可知被告乙○○每月支出不貲，況扣案之電動
    賭博機具達四十一台，且有專門店面擺設，故其係以賭博為常業甚明，是被告乙○○所辯其無常業賭博之犯行，要難採信。綜上所述，本件事證明確，被告乙○○、丙○○、甲○○犯行均堪以認定。
二、核被告乙○○、丙○○二人所為，均係犯刑法第二百六十七條之常業賭博罪。被
    告甲○○則係犯刑法第二百六十六條第一項前段於公眾得出入之場所賭博罪。又
    被告乙○○、丙○○間，有犯意聯絡及行為分擔，為共同正犯。被告甲○○先後
    四次行為，時間緊接，犯罪構成要件相同，顯係基於概括犯意為之，應依刑法第
    五十六條連續犯之規定論以一罪，並加重其刑。爰審酌被告乙○○不以正途營利
    ，反擺設電動賭博機具，易使他人耽溺其中，助長賭風，對社會風氣產生不良影
    響，惟經營時間尚短；被告丙○○在現場代為開分，犯行雖有可議，但其係受僱
    之人員，僅領有固定薪資，且其並無何前科紀錄、品行素行堪稱良好；被告即賭
    客甲○○則不追求正當娛樂，反沈淪賭博之中，及其等犯罪之目的、手段及犯罪
    後態度等一切情狀，分別量處如主文所示之刑，並分別就被告乙○○、丙○○部
    分均諭知易科罰金之折算標準；甲○○部分諭知易服勞役之折算標準。末查被告
    丙○○前未曾受有期徒刑以上刑之宣告，有臺灣嘉義地方法院檢察署刑案資料查
    註紀錄表、臺灣高等法院被告全國前案紀錄表各一份在卷可參，因一時失慮，偶
    罹刑典，事後已坦承犯行，深具悔意，經此刑之宣告後，應知警惕而無再犯之虞
    ，本院因認暫不執行其刑為當，予以宣告緩刑二年，並於緩刑期間內付保護管束
    ，用啟自新。扣案如附表一所示之物，分別為當場賭博之器具及兌換籌碼處之財
    物，均不問屬於被告與否，應依刑法第二百六十六條第二項之規定宣告沒收。另
    查扣如附表二所示之物，為被告乙○○所有，供其與被告丙○○共同犯罪及預備
    犯罪所用之物，業據彼等供陳在卷，爰依刑法第三十八條第一項第二款規定，於
    共同正犯乙○○、丙○○項下併予宣告沒收。
據上論斷，應依刑事訴訟法第二百九十九條第一項前段，刑法第二十八條、第五十六
條、第二百六十七條、第二百六十六條第一項前段、第二項、第四十一條第一項前段
、第四十二條第二項、第七十四條第一款、第三十八條第一項第二款、第九十三條第
一項，罰金罰鍰提高標準條例第一條前段、第二條，判決如主文。
本案經檢察官李文和到庭執行職務。
中      華      民      國    九十一    年      九      月     十八     日
                                      臺灣嘉義地方法院刑事第一庭
                                          法  官  黃  仁  勇
右正本證明與原本無異。
如不服本判決，應於判決送達後十日內，向本院提出上訴狀。
中      華      民      國    九十一    年      九      月     十八     日
                                          書記官  呂  權  芳
附錄法條：
刑法第二百六十七條：
以賭博為常業者，處二年以下有期徒刑，得併科一千元以下罰金。
刑法第二百六十六條：
在公共場所或公眾得出入之場所賭博財物者，處一千元以下罰金。但以供人暫時娛樂
之物為賭者，不在此限。
當場賭博之器具與在賭檯或兌換籌碼處之財物，不問屬於犯人與否，沒收之。
附表一：
┌───┬─────────┬─────────┬───────────┐
│編  號│物  品  名  稱    │  數      量      │  備      註  │
├───┼─────────┼─────────┼───────────┤
│１    │７ＰＫ            │  二十二臺        │                      │
├───┼─────────┼─────────┼───────────┤
│２    │夜天使            │  二臺            │                      │
├───┼─────────┼─────────┼───────────┤
│３    │滿貫大亨          │  五臺            │                      │
├───┼─────────┼─────────┼───────────┤
│４    │水果盤            │  八臺            │                      │
├───┼─────────┼─────────┼───────────┤
│５    │迷十三支          │  三臺            │                      │
├───┼─────────┼─────────┼───────────┤
│６    │賓果彈珠          │  一臺            │                      │
├───┼─────────┼─────────┼───────────┤
│７    │賭客甲○○所有本案│  三千元          │                      │
│      │賭博所得之賭資    │                  │                      │
└───┴─────────┴─────────┴───────────┘
附表二：
┌───┬─────────┬─────────┬───────────┐
│編  號│物  品  名  稱    │  數      量      │  備              註  │
├───┼─────────┼─────────┼───────────┤                                                                      │
│１    │帳冊              │  一本            │                      │
├───┼─────────┼─────────┼───────────┤
│２    │員工打卡表        │  一張            │                      │
├───┼─────────┼─────────┼───────────┤
│３    │積分卡Ａ卡        │  三十張          │                      │
├───┼─────────┼─────────┼───────────┤
│４    │積分卡Ｂ卡        │  三十張          │                    │
├───┼─────────┼─────────┼───────────┤
│５    │積分卡Ｃ卡        │  三十張          │                      │
└───┴─────────┴─────────┴───────────┘
